臺灣新北地方法院刑事判決
111年度審易字第1613號
公  訴  人  臺灣新北地方檢察署檢察官
被      告  楊正鴻



上列被告因竊盜案件，經檢察官提起公訴（111年度偵字第28762
號），被告於本院準備程序進行中，就被訴事實為有罪之陳述，
經本院告知簡式審判程序之旨，並聽取當事人之意見後，裁定依
簡式審判程序審理，判決如下：
　　主　文
楊正鴻攜帶兇器竊盜，處有期徒刑陸月，如易科罰金，以新臺幣
壹仟元折算壹日。
　　事　實
一、楊正鴻意圖為自己不法之所有，基於竊盜之犯意，於民國11
    1年6月25日12時43分許，在新北市○○區○○○路000號前，見江
    輝亮所使用之車號000-0000號自用小客車停放在該處無人看
    管，即持其所有客觀上具有危險性、足以對人之生命及身體
    構成威脅，可供兇器使用之一字起子1支（未扣案），竊取
    該車後方懸掛之車牌1面，得手後即將該車牌放置在附近長
    椅上以毛巾覆蓋藏匿。嗣因楊正鴻上開行竊過程已遭路過民
    眾錄影存證並報警處理，警方到場後，當場查獲楊正鴻，並
    扣得上開遭竊之車牌1面（已發還江輝亮）。
二、案經新北市政府警察局三重分局報告臺灣新北地方檢察署檢
    察官偵查起訴。
　　理　由
一、按除被告所犯為死刑、無期徒刑、最輕本刑為3年以上有期
    徒刑之罪或高等法院管轄第一審案件者外，於第一次審判期
    日前之準備程序進行中，被告先就被訴事實為有罪之陳述時
    ，審判長得告知被告簡式審判程序之旨，並聽取當事人、代
    理人、辯護人及輔佐人之意見後，裁定進行簡式審判程序，
    刑事訴訟法第273條之1第1項定有明文。經核本件被告所犯
    係死刑、無期徒刑、最輕本刑為3年以上有期徒刑以外之罪
    ，其於準備程序中就被訴之事實為有罪陳述，經法官告知簡
    式審判程序之旨，並聽取公訴人及被告之意見後，本院爰依
    首揭規定，裁定改依簡式審判程序進行審理，合先敘明。
二、上揭犯罪事實，業據被告楊正鴻於偵查及本院審理時均坦承
    不諱，核與證人即被害人江輝亮於警詢時證述之情節相符，
    復有新北市政府警察局三重分局扣押筆錄、扣押物品目錄表
    、贓物認領保管單、警員職務報告、車號查詢車籍資料各1
    份、現場照片4張、監視器錄影畫面擷圖3張、民眾手機錄影
    影片翻拍照片2張、錄影檔案光碟1片（見偵卷第17頁至第19
    頁、第21頁、第22頁、第23頁至第27頁及證物袋；本院卷第
    49頁）附卷可稽，足認被告前揭自白均與事實相符，應堪採
    信。本案事證明確，被告上開犯行堪以認定，應予依法論科
    。
三、論罪科刑：
　㈠按刑法第321條第1項第3款之攜帶兇器竊盜罪，係以行為人攜
    帶兇器竊盜為其加重條件，此所謂兇器，其種類並無限制，
    凡客觀上足對人之生命、身體、安全構成威脅，具有危險性
    之兇器均屬之，且祇須行竊時攜帶此種具有危險性之兇器為
    已足，並不以攜帶之初有行兇之意圖為必要（最高法院79年
    度台上字第5253號判決意旨參照）。本案被告係持一字起子
    行竊一節，業據被告於偵查中陳述明確（見偵卷第35頁），
    該一字起子既可用以拆卸固定汽車車牌之螺絲，顯屬質地堅
    硬之金屬器械，如以之攻擊人體，足以造成相當之傷害，是
    可認上開一字起子客觀上可對人之生命、身體、安全構成威
    脅，具有危險性，而屬刑法第321條第1項第3款所稱之兇器
    無訛，被告所為應屬攜帶兇器之竊盜行為。
　㈡核被告所為，係犯刑法第321條第1項第3款之攜帶兇器竊盜罪
    。
　㈢爰審酌被告為圖一己私利，持一字起子竊取他人汽車車牌，
    顯然欠缺尊重他人財產權之法治觀念，所為應予非難，兼衡
    其犯罪之動機、目的、手段、犯後坦承犯行之態度、所竊得
    之車牌已發還被害人，及其高職肄業之智識程度、未婚，現
    從事空調工作、需撫養父母、經濟狀況不佳之生活情形（見
    被告個人戶籍資料、本院卷第39頁）等一切情狀，量處如主
    文所示之刑，並諭知易科罰金之折算標準。
四、沒收：　　
　㈠被告竊得之車號000-0000號車牌1面，已扣案並發還被害人一
    節，有贓物認領保管單1份在卷可佐（見偵卷第21頁），爰
    依刑法第38條之1第5項規定不予宣告沒收。
　㈡被告犯本案所持用之一字起子1支，固為其所有供本案犯罪所
    用之物，惟未扣案，考量該物品取得容易、替代性高，亦非
    違禁物或依法應沒收之物，欠缺刑法上之重要性，爰不予宣
    告沒收。
據上論斷，應依刑事訴訟法第273條之1第1項、第299條第1項前
段，判決如主文。
本案經檢察官黃筵銘提起公訴，檢察官陳伯青到庭執行職務。
中　　華　　民　　國　　111 　年　　9 　　月　　23　　日
                  刑事第二十三庭  法　官  藍海凝
上列正本證明與原本無異。
如不服本判決，應於判決送達後20日內敘明上訴理由，向本院提
出上訴狀 (應附繕本) ，上訴於臺灣高等法院。其未敘述上訴理
由者，應於上訴期間屆滿後20日內向本院補提理由書「切勿逕送
上級法院」。　　　　　　　　　
                                  書記官　彭姿靜
中　　華　　民　　國　　111 　年　　9 　　月　　27　　日
附錄本案論罪科刑法條全文：
中華民國刑法第321條
犯前條第1項、第2項之罪而有下列情形之一者，處6月以上5年以
下有期徒刑，得併科50萬元以下罰金：
一、侵入住宅或有人居住之建築物、船艦或隱匿其內而犯之。
二、毀越門窗、牆垣或其他安全設備而犯之。
三、攜帶兇器而犯之。
四、結夥三人以上而犯之。
五、乘火災、水災或其他災害之際而犯之。
六、在車站、港埠、航空站或其他供水、陸、空公眾運輸之舟、
     車、航空機內而犯之。
前項之未遂犯罰之。